【裁判字號】    95,訴,2791
【裁判日期】    951025
【裁判案由】    毒品危害防制條例
【裁判全文】
台灣台中地方法院刑事判決              95年度訴字第2791號
公  訴  人  臺灣臺中地方法院檢察署檢察官
被      告  甲○○
                    國民
                      號6樓
上列被告因違反毒品危害防制條例案件，經檢察官提起公訴（95
年度毒偵字第3265號），經本院合議庭裁定，由受命法官依法獨
任進行簡式審判程序判決如下：
    主  文
甲○○連續施用第一級毒品，累犯，處有期徒刑玖月，扣案之第
一級毒品海洛因壹包淨重○‧二○公克（空包裝重○‧二二公克
），沒收銷燬之。
    事  實
一、甲○○素行極為不佳，前曾犯傷害、妨害自由、違反麻醉藥
    品管理條例、違反槍砲彈藥刀械管制條例、違反藥事法、詐
    欺等罪，其中於民國（下同）九十三年間所觸犯詐欺罪，經
    本院判處有期徒刑三月，如易科罰金，以參佰元折算壹日確
    定，並於九十四年六月二十八日因縮短刑期執行完畢，甲○
    ○前因施用毒品案件，經送觀察、勒戒後，認有繼續施用毒
    品傾向，再經送強制戒治，嗣於九十四年三月二十九日因無
    繼續強制戒治之必要釋放而執行完畢，由臺灣臺中地方法院
    檢察署檢察官於九十四年四月二十七日以九十四年度戒毒偵
    字第八十五號為不起訴處分確定。詎仍不知悔改，甲○○又
    基於施用第一級毒品海洛因之概括犯意，自九十五年二月中
    旬某日起至同年六月三十日晚上十九時許在其位於台中縣大
    里市○○里○○路○段二一七巷一號六樓住處及同市河堤旁
    之某公園內偏僻處連續施用第一級毒品海洛因多次，平均約
    一個禮拜施用一次。嗣於同年七月四日晚上二十二時三十分
    許，為警在台中市○○路與大雅路口查獲，並扣得第一級毒
    品海洛因一包淨重○‧二○公克（空包裝重○‧二二公克）
    。
二、案經台中市警察局第六分局報請臺灣台中地方法院檢察署檢
    察官偵查起訴。
    理  由
一、按除被告所犯為死刑、無期徒刑、最輕本刑為三年以上有期
    徒刑之罪或高等法院管轄第一審案件者外，於前條第一項程
    序進行中，被告先就被訴事實為有罪之陳述時，審判長得告
    知被告簡式審判程序之旨，並聽取當事人、代理人、辯護人
    及輔佐人之意見後，裁定進行簡式審判程序，刑事訴訟法第
    二百七十三條之一第一項定有明文。本件被告所犯係死刑、
    無期徒刑、最輕本刑為三年以上有期徒刑以外之罪，其於準
    備程序中就被訴事實為有罪之陳述，且經審判長告知被告簡
    式審判程序之旨，並聽取公訴人及被告之意見後，本院合議
    庭認為適宜而裁定由受命法官獨任進行簡式審判程序，合先
    敘明。
二、上揭事實，業據被告甲○○於本院審理時坦承不諱，並有被
    告所有之第一級毒品海洛因一包淨重○‧二○公克（空包裝
    重○‧二二公克）扣案足資佐證，而該扣案之白色粉末一小
    包，經囑託法務部調查局鑑定結果，確屬第一級毒品海洛因
    淨重○‧二○公克（空包裝重○‧二二公克）無訛，此有該
    局九十五年八月二十二日調科壹字第一二○○一八三四四號
    鑑定通知書一份附卷可參。而被告為警查獲，經警採其尿液
    送請詮昕科技股份有限公司鑑定結果，呈嗎啡陽性反應，此
    有該公司九十五年七月二十日第00000000號濫用藥
    物尿液檢驗報告一份附卷可稽。此外，復有員警職務報告、
    現場圖、相片各一份及前揭臺灣台中地方法院檢察署不起訴
    處分書及被告之刑案資料查註紀錄表、刑案人犯在監所最新
    資料、臺灣高等法院被告全國前案紀錄表各一紙附卷可稽，
    足認被告甲○○自白，核與事實相符，堪予採信，事證至臻
    明確，被告甲○○違反毒品危害防制條例犯行洵堪認定。
三、按海洛因係毒品危害防制條例第二條第二項第一款所定之第
    一級毒品，不得非法施用，是核被告甲○○所為，係犯毒品
    危害防制條例第十條第一項之施用第一級毒品罪。被告施用
    第一級毒品前後持有第一級毒品之低度行為，應為其施用第
    一級毒品之高度行為所吸收，不另論罪。被告先後多次施用
    第一級毒品海洛因之行為，時間緊接，犯罪構成要件相同，
    顯係出於概括之犯意為之，為連續犯，應依刑法第五十六條
    之規定以一罪論，並加重其刑。查被告甲○○前曾於九十三
    年間觸犯詐欺罪，經本院判處有期徒刑三月，如易科罰金，
    以參佰元折算壹日確定，並於九十四年六月二十八日因縮短
    刑期執行完畢，此有臺灣台中地方法院檢察署刑案資料查註
    紀錄表在卷可按，其於五年之內再犯有期徒刑以上之本罪，
    係屬累犯，應依刑法第四十七條之規定，遞予加重其刑。爰
    審酌被告甲○○犯罪之動機、目的、手段、品行極為不佳，
    詳如前述，此有台灣台中地方法院檢察署刑案資料查註紀錄
    表一份在卷可按，被告曾有施用毒品不良素行，經執行完畢
    後，仍不知警惕，再次施用毒品，經檢察官依初次勒戒、觀
    察後無繼續施用傾向為不起訴處分確定後，仍不知悔改警惕
    ，猶繼續施用毒品不輟，情節非輕，有失政府制定毒品危害
    防制條例之立法美意，本不宜寬貸，惟此乃自戕且容易成癮
    之行為，從另一角度觀察，應視同病人看待，及犯後已坦承
    犯行，態度良好等一切情狀，量處如主文所示之刑，以資懲
    儆。扣案之第一級毒品海洛因一包淨重○‧二○公克（空包
    裝重○‧二二公克），依毒品危害防制條例第二條之規定，
    屬第一級毒品，不問屬於犯人與否，爰依毒品危害防制條例
    第十八條第一項前段之規定，宣告沒收銷燬之。被告行為後
    刑法第四十七條「受有期徒刑之執行完畢，或受無期徒刑或
    有期徒刑一部之執行而赦免後，五年以內再犯有期徒刑以上
    之罪者，為累犯，加重本刑至二分之一」之規定，雖經總統
    於九十四年二月二日公布修正為「受徒刑之執行完畢，或一
    部之執行而赦免後，五年以內故意再犯有期徒刑以上之罪者
    ，為累犯，加重本刑至二分之一」，且增訂第二項「第九十
    八條第二項關於因強制工作而免其刑之執行者，於受強制工
    作處分之執行完畢或一部之執行而免除後，五年以內故意再
    犯有期徒刑以上之罪者，以累犯論」，並自九十五年七月一
    日施行，惟不論依修正前刑法第四十七條，或修正後刑法第
    四十七條第一項之規定，對被告均構成累犯，並無有利或不
    利之情形，自不生新舊法比較之問題，依修正施行後刑法第
    二條第一項前段之規定，應依修正前刑法第四十七條規定論
    以累犯，併予敘明。又被告行為後，刑法第五十六條「連續
    數行為而犯同一之罪名者，以一罪論。但得加重其刑至二分
    之一」之規定，業經總統於九十四年二月二日公布修正予以
    刪除，並自九十五年七月一日施行。而刑法第五十六條刪除
    後，原規定之數行為而犯同一之罪名者，除有接續犯之情形
    外，應按數罪併罰之原則論處，依修正施行後刑法第二條第
    一項「行為後法律有變更者，適用行為時之法律。但行為後
    之法律有利於行為人者，適用最有利於行為人之法律」之規
    定，比較刪除前後刑法第五十六條之規定，刪除後之規定，
    並未較有利於被告，故應適用被告行為時即刪除前刑法第五
    十六條之規定論處，亦附此敘明。
據上論斷，應依刑事訴訟法第二百九十九條第一項前段、第二百
七十三條之一第一項，毒品危害防制條例第十條第一項、第十八
條第一項前段，刑法第二條第一項前段、第十一條、修正前刑法
第五十六條、第四十七條，判決如主文。
中    華    民    國    95    年    10    月    25    日
                  刑事第八庭    法  官  洪俊誠
以上正本證明與原本無異。
如不服本判決，應於判決送達後十日內向本院提出上訴狀，上訴
於臺灣高等法院臺中分院(須附繕本)。
                                書記官  蕭榮峰
中    華    民    國    95    年    10    月    25    日
附錄論罪科刑實體法條文：
毒品危害防制條例第十條：
施用第一級毒品者，處六月以上五年以下有期徒刑。
施用第二級毒品者，處三年以下有期徒刑。


司法院資訊處製作；財團法人民間司法改革基金會備份。
